臺灣雲林地方法院民事裁定
111年度虎全字第3號
聲  請  人
即  債權人  華南商業銀行股份有限公司

法定代理人  張振芳  
代  理  人  林冠妤  
上列聲請人與相對人即債務人鍾桂新即鍾明宏間請求假扣押事件
，本院裁定如下：
    主  文
聲請駁回。
聲請程序費用由原告負擔。
    理  由
一、本件聲請意旨略以：相對人即債務人前向聲請人即債權人聲
    請信用卡使用，積欠聲請人消費帳款或預借現金金額新臺幣
    （下同）47,876元未清償，依相對人金融聯合徵信中心紀錄
    ，有擔保放款、信用放款、保證債務及其他金融機構信用卡
    欠款未清償，然相對人財產有限，顯有浪費財產、增加負擔
    之情形，其已喪失清償能力而陷於無資力之狀態，若不允許
    即時實施假扣押，而任其自由處分財產，聲請人之債權日後
    必有不能強制執行或甚難執行實現之虞，是有就相對人財產
    為假扣押之必要，如認釋明仍有不足，願提供擔保以補假扣
    押請求原因釋明之不足，聲請於債權之範圍准予假扣押等語
    。
二、債權人就金錢請求或得易為金錢請求之請求，欲保全強制執
    行，得聲請假扣押。而請求及假扣押之原因，應釋明之。前
    項釋明如有不足，而債權人陳明願供擔保或法院認為適當者
    ，法院得定相當之擔保，命供擔保後為假扣押，民事訴訟法
    第522條第1項、第526條第1項、第2項分別定有明文。是依
    民事訴訟法第526條第2項規定，關於假扣押之原因，應由債
    權人提出可使法院信其主張為真實之證據，以釋明之，尚難
    逕以擔保取代釋明之欠缺。又所謂假扣押之原因，依民事訴
    訟法第523條規定，係指日後有不能強制執行或甚難執行之
    虞、或應在外國為強制執行之情形。例如，債務人浪費財產
    ，增加負擔，或就其財產為不利益之處分，將成為無資力之
    狀態，或將移住遠地、逃匿無蹤、隱匿財產等情形。是故，
    債權人就假扣押之原因，依法有釋明之義務，亦即須提出可
    使法院信其主張為真實之證據。必待釋明有所不足，而債權
    人陳明願供擔保或法院認為適當者，法院始得定相當之擔保
    ，命供擔保後為假扣押。從而，債權人聲請假扣押，就假扣
    押之原因，絲毫未提出能即時調查之證據以釋明者，即應駁
    回其聲請。
三、經查，聲請人主張相對人積欠信用卡欠款47,876元未清償等
    情，業據其提出信用卡墊款本金利息費用明細表、JOCS信用
    卡系統補印對帳單交易明細、信用卡申請書、約定條款為憑
    ，堪認聲請人就本件請求原因已為釋明。然就假扣押之原因
    ，聲請人雖提出財團法人金融聯合徵信中心個人查詢結果在
    卷，然此僅得證明相對人目前經濟狀況不佳，致積欠包括聲
    請人在內之多家金融機構債務未清償，尚無法釋明相對人借
    款、欠款之目的係為使聲請人難以強制執行，而屬浪費財產
    、增加負擔之行為，其逾期清償或拒絕給付債務，亦僅屬債
    務不履行狀態，聲請人除提出上開財團法人金融聯合徵信中
    心個人查詢結果外，並未提出可供即時調查之證據，證明日
    後有何不能強制執行或甚難執行之虞，或應在外國為強制執
    行之情形，抑或債務人浪費財產，增加負擔，或就其財產為
    不利益之處分，將成為無資力之狀態，或將移住遠地、逃匿
    無蹤、隱匿財產等情形，是聲請人就假扣押之原因，並未盡
    其釋明之責任。揆諸前開說明，聲請人並未釋明假扣押之原
    因，而此釋明之欠缺，無從以供擔保補釋明之不足，則其假
    扣押聲請即不應准許，應予駁回。
四、依民事訴訟法第95條、第78條，裁定如主文。
中　　華　　民　　國　　111 　年　　7 　　月　　25　　日
                  虎尾簡易庭  法　官 黃麗文
以上正本係照原本作成。
如不服本裁定，應於裁定送達後10日內向本院提出抗告狀，並繳
納抗告費新臺幣1,000元。
中　　華　　民　　國　　111 　年　　7 　　月　　25　　日
                              書記官  曾鈺仁